臺灣高等法院臺中分院刑事判決　　　　　　　　　　九十三年度上訴字第九四九號
　　上　訴　人
　　即　被　告　乙○○
　　選任辯護人　林殷世律師
右上訴人，因被告違反毒品危害防制條例案件，不服臺灣臺中地方法院九十二年度訴
字第二０三號，中華民國九十三年四月三十日第一審判決（起訴案號：臺灣臺中地方
法院檢察署九十一年度偵字第一八０八號）提起上訴，本院判決如左：
    主  文
原判決撤銷。
乙○○販賣第二級毒品，處有期徒刑柒年貳月。
扣案如附表所示編號一之ＭＤＭＡ貳顆、未扣案ＭＤＭＡ壹顆，均沒收銷燬之。販賣
第二級毒品所得新台幣壹仟貳佰元，沒收之。
    事  實
一、乙○○明知ＭＤＭＡ（俗稱搖頭丸），係毒品危害防制條例所稱之第二級毒品，
    不得非法販賣、持有，竟基於營利之犯意，於不詳時地，向不詳姓名年籍之成年
    男子，以新臺幣（下同）三百元之價格購入不詳數量之第二級毒品ＭＤＭＡ，除
    部分供己施用外，竟於民國（下同）九十一年一月十八日，在臺中市○區○○路
    一０五之一號十六樓「滾石ＰＵＢ」內舞池邊，編號第十九號圓桌，以ＭＤＭＡ
    一顆四百元之價錢販賣予甲○○，乙○○即在舞池內、甲○○所坐位置桌邊，將
    ＭＤＭＡ三顆、交付予甲○○，甲○○交付一千二百元予乙○○，嗣再由甲○○
    將ＭＤＭＡ三顆其中二顆交付予友人曾芬蘭、陳靜怡，此際即為在場埋伏臺中市
    警察局第一分局刑事組員警當場查獲逮乙○○，並扣得如附表所示ＭＤＭＡ二顆
    、愷他命粉末二瓶、愷他命膠囊七顆等物品，另帶同乙○○返回警局後自其身上
    查獲販賣毒品所得之一千二百元。
二、案經臺中市警察局第一分局報告臺灣臺中地方法院檢察署檢察官偵查起訴。
    理  由
一、訊據上訴人即被告（下稱被告）乙○○，固坦承有於上開時地經警查獲之情事，
    惟矢口否認有右揭販賣第二級毒品ＭＤＭＡ之犯行，並先後辯稱：伊沒有販毒，
    警方自伊皮夾取出之一千二百元係伊自己的錢，當時伊與友人連椅子均尚未坐下
    ，只是拿起杯子，將飲料喝完放在桌上，一轉身即被員警圍住，起訴書引用證人
    甲○○、曾芬蘭、陳靜怡等人之證言作為證據，惟該三位證人均表示其等係警員
    以不正方法而取得之證詞，其等證言並無證據能力。而測謊報告設定題目為「曾
    在ＰＵＢ內販賣毒品給甲○○嗎」，因當時Ｋ他命尚未列為第三級毒品，伊想說
    身上的Ｋ他命即係毒品，故造成測謊結果不正確云云。惟查：
(一)按被告以外之人於審判外之言詞或書面陳述，除法律有規者外，不得作為證據；
    又被告以外之人於檢察事務官、司法警察官或司法警察調查中所為之陳述，與審
    判中不符時，其先前之陳述具有較可信之特別情況，且為證明犯罪事實存否所必
    要者，得為證據，為修正後刑事訴訟法第一百五十九條第一項、第一百五十九條
    之二，分別定有明文。而在審判中命證人具結及行交互詰問，並藉由法院直接審
    理及被告行使詰問權之機制，理論上固得以使證人之知覺、記憶、表達能力較少
    產生瑕疵，但實際上仍不能完全確保證人於審判中陳述時，不發生知覺、記憶之
    錯誤及表達能力上之瑕疵，甚或證人為不真實陳述等情況，故為發現真實起見，
    我國爰參照日本刑事訴訟法第三百二十一條第一項第二、三款之立法例，在被告
    以外之人於司法警察調查中所為之陳述與其於審判中陳述相反或具有實質性差異
    時（相反性），及依供述時的外部情節為基準加以判斷或參照供述內容作為外部
    情況之參考，被告以外之人於司法警察調查中所為之陳述有較可信之特別情況（
    特信性），且該陳述對於犯罪事實存在與否，不具有其他同等價值、同樣類型的
    合法證據情形下（必要性），被告以外之人於司法警察調查中所為之陳述，得為
    證據。再析述如下：
    1.證人甲○○在警詢時先證稱：我與女友陳靜怡、友人曾芬蘭三人在上開滾石Ｐ
      ＵＢ，向一位綽號『許大哥』即被告購買搖頭丸，被告是上月我與朋友到同一
      地點跳舞認識，他主動向我搭訕，並詢問我是否要購買搖頭丸，我當時有向其
      購買一顆，而今天是第二次向其購買搖頭丸時被警查獲，當時我向被告購買三
      顆搖頭丸，並講好代價每顆幣四百元，三顆合計一千二百元，我將錢交付他後
      ，過不久，他就將三顆搖頭丸交付到我手上，然後我分別各交一顆給陳靜怡及
      曾芬蘭手裡，我主動出錢請他們，他們都知悉其為搖頭丸，此時警方就將我們
      三人及被告逮捕，當時被告強力掙脫拒捕並與警方在地上扭打很久才就範，我
      趁機將買來的毒品丟在地上，但是後來都被警方查獲」等語（參見一八０八號
      偵查卷十、十一頁），惟證人甲○○於偵訊及原審時則推翻前詞，陳稱其因遭
      警方刑求，因害怕才會如此陳述，其在警訊中所為供述，並不實在云云，但查
      ，證人甲○○經檢察官在九十一年一月十八日偵訊中當庭勘驗其臉部及身體並
      無任何刑求傷痕，此有筆錄及照片為證（參見毒偵字第二七六號卷二四、二七
      頁），且證人即臺中市警察局第一分局刑事組小隊長朱國華，亦於偵查中到庭
      證稱：我們對證人甲○○並沒有刑求等語（參見一八０八號偵查卷六四頁），
      則證人甲○○陳稱其在警訊時因受刑求，始為上開證詞，已難輕採。再者，證
      人甲○○於原審九十二年七月二十九日審理時證稱：抵達ＰＵＢ，被告已經幫
      他們佔好位置，知悉位置所在，即去吧台購買酒類，待回到座位時，警方就出
      現，渠尚未與被告交談，怎可能購買毒品云云，但渠嗣於原審九十三年四月八
      日審理中復改稱：抵達ＰＵＢ，被告帶我們進去與十九桌併桌，還未坐下，渠
      有與被告講話，稱說買啤酒之類，警方只逮捕我們四人，當時我剛拿回飲料，
      被告原先有說要請我們嗑藥Ｋ他命及搖頭丸即ＭＤＭＡ云云，參諸被告在上開
      偵字第一八０八號即九十一年一月十八日檢察訊問時供稱：其僅與證人甲○○
      講一句話云云，顯見被告確有與證人甲○○交談，且談及施用ＭＤＭＡ及Ｋ他
      命之事，故證人甲○○在檢察官及原審中陳稱渠在警訊中所為證詞不實在云云
      ，並無足取，應認為證人前開在警詢時所證述之內容為真實。
    2.證人曾芬蘭在警詢時證述：警方查獲我時，我與友人陳靜怡及甲○○在滾石Ｐ
      ＵＢ內，甲○○向一位綽號「許大哥」即被告購買搖頭丸請我們，我不清楚甲
      ○○用多少價額購買，但知道是搖頭丸，我只知道甲○○與其交易後，各拿一
      顆搖頭丸給我及陳靜怡，當時警方欲逮捕時，被告強力掙脫拒捕，並與警方在
      地上扭打很久才就範，我當時所取得的毒品掉在地上，但是後來都被警方查獲
      云云（參見一八０八號偵查卷十二、十三頁），其雖於檢察官訊問時改證稱：
      我在警詢中的供述是不實在，我沒有陳述甲○○向被告購買毒品一事，我並沒
      有向被告購買搖頭丸云云，及在原審時證述：被告是呂鳳龍的朋友，當天是呂
      鳳龍帶我、陳靜怡、甲○○過去ＰＵＢ，看到被告知道座位，我們去拿飲料，
      要回去座位的時候，有一群人就過來扭打，警方舉槍要我們不要動，才表明身
      份，當天警方在詢問甲○○是否有購買搖頭丸，甲○○稱說沒有，其就被帶至
      一個小房間，經過幾分鐘後，警方就出來說，甲○○已經承認，倘若我們不承
      認，就要灌水，因為我們有聽到甲○○被打的聲音，我很害怕，才會如此講，
      當時我並沒有看到甲○○給被告錢，而我身上也沒有起訴書所載拿到搖頭丸一
      顆云云（參見原審卷十七至十九頁），但法院審核證人曾芬蘭前後就其何以在
      警詢時供述上開內容之證詞的原因，其先陳稱「沒有如此陳述」，復稱「因聽
      到甲○○被打的聲音，很害怕才如此講」，可見其前後不相符之處，且其遲至
      原審時始提出甲○○有被打之說詞，自難輕信。再者，檢察官訊問時，亦當庭
      勘驗證人曾芬蘭警訊時的錄音帶，與警訊筆錄內容大致相同等情，有上開筆錄
      可憑（參見一八０八號偵查卷五四至五六頁），益見證人曾芬蘭在檢察官訊問
      時及原審時所為上開證詞，顯有迴護被告及配合證人甲○○改稱後的證言之嫌
      ，難以採信。又證人曾芬蘭遭查獲時採尿送驗結果，雖無安非他命或ＭＤＭＡ
      之陽性反應，此有伊驗尿報告可憑，惟此情事僅足證明伊當時前後未施用該等
      毒品，尚難推論伊警訊之供詞，係遭不正取供，被告選任辯護人執此指摘伊之
      證詞，應無證據能力，礙難採取。
    3.證人陳靜怡在警詢時先證稱：警方查獲我時，我與友人曾芬蘭及甲○○在上開
      滾石ＰＵＢ內，甲○○向一位綽號「許大哥」即被告購買搖頭丸請我們，我不
      清楚甲○○用多少價額購買，但知道是搖頭丸，我只知道甲○○與其交易後，
      各拿一顆搖頭丸給我及曾芬蘭，當時警方欲逮捕時，被告強力掙脫拒捕，並與
      警方在地上扭打很久才就範，我當時所取得的毒品掉在地上，但是後來都被警
      方查獲云云（參見一八０八號偵查卷十四、十五頁），其亦在檢察官訊問時及
      原審時改稱：「甲○○有無向被告購買毒品一事，我沒有看到，但是有人撞擊
      我的手，整個東西都掉下去，我在警局如此證稱，是因為警方聲音很大，我被
      嚇到，我才會如此講，我沒有向乙○○購買搖頭丸」以及「我與呂鳳龍、甲○
      ○、曾芬蘭等人一同進入ＰＵＢ，被告告訴我們坐在那裡，之後他就站在那裡
      ，然後我與甲○○、曾芬蘭一同拿飲料，呂鳳龍則去上廁所，回到座位時，警
      方就拿槍指著我們，就與被告扭成一團，將被告制止，將我們帶回警局，被告
      乙○○沒有販賣ＭＤＭＡ，與警訊筆錄記載不同，是因為警方要我們配合，才
      會如此陳述，當場並沒有販毒云云（參見一八０八號偵查卷四三、四七至四八
      頁，原審卷十九至二十頁、四四頁），參互以觀，可見證人陳靜怡自始均未曾
      提及證人甲○○在警詢時有受到警員刑求之事，且刑事組小隊長即證人朱國華
      在原審時證稱：在偵訊過程中有錄音，並沒有毆打曾芬蘭、陳靜怡，並沒有向
      證人曾芬蘭所提之以灌水而取得證詞一事等語在卷，警員即證人呂賢靜亦證稱
      ：在警訊時並沒有毆打曾芬蘭、陳靜怡等情，況且，證人陳靜怡亦未能提出其
      因受驚嚇而配合員警於警詢時而為上開證言之證據，是證人陳靜怡空言否認其
      在警訊時所為證述內容，礙難採信。
    4.依證人甲○○、曾芬蘭、陳靜怡陳述時外部情況，及內部內容綜合判斷，其等
      於警詢中對被告販毒之陳述，顯具有較可信之特別情況，而具有特信性，再者
      ，證人甲○○、曾芬蘭、陳靜怡於司法警察調查中所為關於被告販毒之陳述，
      係對於該時地被告販毒之證據價值具有唯一之意義，是證人甲○○、曾芬蘭、
      陳靜怡於司法警察調查中對於被告販毒部分之陳述，具有必要性，均極明確。
      茲依據證人甲○○、曾芬蘭、陳靜怡於司法警察調查中所為關於被告販毒部分
      之陳述均具備相反性、特信性及必要性，則依上開說明及刑事訴訟法第一百五
      十九條之二之規定，自有證據能力，得為法院判決參考之依據，合先敘明。
(二)次查：
    1.原審依被告聲請當庭勘驗被告在警訊時之錄音帶，其中關於員警詢問被告是否
      要請家屬或律師到場、被告當時經警方逮捕有無拒捕或遭警方打等部分，發現
      有錄音切斷再行繼續錄音之情形，惟法院審酌此等訊問內容與本件犯罪之構成
      要件事實無涉，又警方在詢問證人甲○○指證被告有上開販賣ＭＤＭＡ犯行之
      前，雖錄音有中斷，但被告對證人甲○○之指證筆錄答以：沒有這回事，顯然
      未影響被告否認本件犯行之陳述的自由。況且，被告之後所為較不利於己陳述
      ：另一名警員問被告搖頭丸在那裡買的，被告答門口買的，該警員另問每顆多
      少，被告答三百元等內容，均未記錄在警詢筆錄內，故被告辯稱：警方以不正
      之方法取得其警詢內容云云，誠屬無據，且對其本件犯罪之成立與否，亦無何
      實質證明之意義（以上，參見原審九十三年一月八日勘驗筆錄及被告製作錄音
      譯文）。又參以證人甲○○、曾芬蘭、陳靜怡三人在警詢時均證述：警方將我
      們三人及被告逮捕，當時被告強力掙脫並與警方在地上扭打成一團，四個警員
      壓住被告，後來七、八個警員要我們不要動等情，證人即第一分局刑事組小隊
      長及警員廖俊明在原審時均證稱：其等向前逮捕時，除被告有反抗拒捕扭打外
      ，其餘證人甲○○、曾芬蘭、陳靜怡等人均未反抗等語，足見當場經警員逮捕
      者為被告及證人甲○○、曾芬蘭及陳靜怡四人，但與警員發生扭打之人僅被告
      一人，依常情推論，倘被告未從事何違法之行為，何以僅被告一人與員警發生
      扭打並力圖掙脫現場，其餘同行之證人甲○○、曾芬蘭、陳靜怡三人，則站立
      在現場未動，並接受員警逮捕至警局作筆錄，被告此舉，自與常情未合。
    2.經被告同意後，原審送清法務部調查局以控制問題法及混合問題法測謊之結果
      ：被告稱未在ＰＵＢ內販售毒品給甲○○之問題，經測試呈情緒波動反應，研
      判有說謊乙節，有法務部調查局九十二年八月十八日調科參字第○九二○○二
      七九八四０號鑑定通知書一份附卷可稽，參以被告自始即否認販賣何毒品包括
      ＭＤＭＡ及愷他命，而僅坦承當天有施用ＭＤＭＡ、愷他命毒品等情，雖上開
      測謊題目未將「毒品」販賣設定為ＭＤＭＡ或愷他命之販賣，亦無礙於被告對
      毒品販賣之認識及否認之態度，故法院認為測謊題目的設定並無違誤，被告辯
  稱測謊題目未設定為ＭＤＭＡ之販賣，造成測謊結果不正確云云，亦屬無據，
      難以採取。又扣案藥丸二顆，經原審送法務部調查局以氣相層析質譜儀分析法
      及化學呈色分析法檢驗結果：送驗綠色藥丸二顆，經檢驗結果均含第二級第八
      十三項毒品ＭＤＭＡ成分，合計淨重０．七一公克，有該局九十三年二月十三
      日調科壹字第０九三六二四一一七六０號檢驗通知書一份可佐（參見原審卷一
      七八頁），益見該販賣藥丸即係搖頭丸無誤。再者，現場查獲涉案毒品有二瓶
      粉末及十二顆藥丸（參見一八０八號偵查卷十八頁，十六頁職務報告），經檢
      察官將案件移送臺灣高雄地方法院檢察署偵辦時，同時移送三顆藥丸，嗣原審
      將附表所載之二瓶及藥丸九顆送驗結果，粉末二瓶均含愷他命成分，其餘九顆
      藥丸中，綠色藥丸二顆係含ＭＤＭＡ成分，紅白膠囊五顆黃色膠囊二顆均含愷
      他命成分，亦有上開法務部調查局檢驗通知書可憑（詳如附表所載），是依查
      獲當時ＰＵＢ在場人士甚多，二顆在證人曾芬蘭、陳靜怡身上查獲，被告曾激
      烈抵抗等情，堪認定該二顆係本案販售三顆中之二顆，其餘一顆雖未同時查扣
      （甲○○之尿液，經檢驗呈ＭＤＭＡ陽性反應），亦難為被告未販賣該毒品之
      有利認定，被告選任辯護人於原審及本院，請求向臺灣高雄地方法院檢察署調
      取該署九十一年毒偵字第二０七六號等案件（被告係甲○○、陳靜怡、曾芬蘭
      ），雖經該署檢察官偵辦時送請化驗結果，認該三顆紅白色膠囊均非含ＭＤＭ
      Ａ成分（該三顆之藥丸檢驗報告，參見本院卷五一、五二頁，九一頁），對照
      法務部調查局上開檢驗膠囊之結果，顯見該紅白膠囊均非含ＭＤＭＡ成分，前
      後不同單位之檢驗結果均屬相符，自難據為被告之有利認定。
    3.本件之證人即第一分局刑事組小隊長，在檢察官訊問及原審時證述：我們有線
      報，稱說滾石ＰＵＢ有人販賣搖頭丸，約凌晨二點，由黎文欽、呂賢靜等五位
      偵查員前往，我們在十九號包廂圓桌的旁邊，舞池周圍有編號一至二十號的包
      廂，被告他們坐在十九號圓桌，當時我們見到被告在圓桌旁，甲○○與二名女
      子進來，甲○○與被告則在講話，後來我看到甲○○將錢給付給被告，被告則
      離開圓桌一會兒，待他回來時，我站在旁邊看到被告拿藥丸給甲○○，甲○○
      就分給旁邊二位女子一人一粒，此時我則指揮組員上前逮捕。甲○○等三人沒
      有反抗，三人均將搖頭丸丟在地上，僅有被告反抗，當時我站在椅子旁邊，距
      離被告約一至二公尺，當時視線是一般ＰＵＢ的視聽效果，我可以看得很清楚
      ，我確實有看到甲○○將錢交付給被告，是有看到拿錢，但無法確認金錢數額
      ，回到警局時才從被告口袋中取出金額一千二百元等語，證人即警員呂賢靜、
      黎文欽、廖俊明，分別在檢察官訊問及原審時證稱：當時進入滾石ＰＵＢ尋找
      可疑對象，小隊長朱國華看到甲○○交付金錢給被告，即叫我們注意，所以當
      看到被告拿毒品回到原來位置時，我們就依小隊長之指示出動向前緝捕等情在
      卷，復有扣案如附表所示編號一之ＭＤＭＡ二顆可證，亦有現場圖可佐，事證
      彰彰明甚。又被告於偵審中自承其係以每顆三百元，向他人買受搖頭丸，依上
      所述，亦堪認被告係以每顆四百元出售三顆，此價格之販賣所得合計為一千二
      百元，復在被告皮夾內查獲有該金額之現金，在在可佐證被告遭查獲前，確有
      出售系爭搖頭丸三顆之不法犯行，甚為灼然，被告於本院辯稱該一千二百元，
      係其原先所有金額之部分乙節，亦難採取。依上所述，足見被告前揭所辯云云
      ，均難採信，是本件事證明確，被告上開犯行，洵堪認定，應依法論科。
二、經查，被告行為後，毒品危害防制條例已於九十二年七月九日修正公布，並自九
    十三年一月九日起施行生效，販賣第二級毒品ＭＤＭＡ之法定刑，於修正前、後
    均無變更，自不生新舊法較有利於被告之問題，依刑法第二條第一項前段規定，
    應適用裁判時之法律即修正後之毒品危害防制條例論處。次查，ＭＤＭＡ屬中樞
    神經興奮劑，服用者會有多話、食慾降低、情緒及活動力亢進、產生幻覺、狂喜
    等症狀之行為特徵，並易發生體溫過高、痙攣，甚致引發併發症而導致死亡。長
    期使用會產生心理的依賴，強迫使用等神經系統的損傷，產生情緒不穩、憂鬱、
    視幻覺、失眠、記憶減退、妄想等症狀，並有噁心、肌肉痛、心悸、動作失調之
    生理毒害；抑鬱、精神錯亂、自殺傾向之心理毒害；橫紋肌溶解、血管內凝集、
    急性腎衰竭、體溫高達攝氏四十三度之致命毒害，業經行政院公告為毒品危害防
    制條例第二條第二項之第二級毒品。再查，政府對於查緝施用、轉讓及販賣毒品
    ，無不嚴格執行，且販賣毒品罪更係重罪，設若無利可圖，衡情一般持有毒品者
    當不致輕易將持有毒品改販賣他人，茲被告以ＭＤＭＡ每顆三百元之代價購入後
    ，再以每顆四百元之代價販賣交付三顆予證人甲○○，其有營利意圖，自堪認定
    ，是核被告所為，係犯修正後毒品危害防制條例第四條第二項販賣第二級毒品罪
    。被告因販賣而持有第二級毒品之行為，為販賣之高度行為所吸收，不另論罪。
    原審經審理之結果，認被告罪證明確，予以論科，固非無見。但查，起訴書載明
    「除部分供己施用外，並將之轉售予不特定人謀利，適於‧‧‧」，顯見檢察官
    起訴事實，非僅原判決認定有罪之三顆販賣情事，原判決疏未於判決理由內說明
    該事實之有無，且該部分與有罪部分間有何法律關係，亦未論述，自有已受請求
    事項未裁判之違誤。又依上開檢驗結果，扣案藥丸僅有二顆係ＭＤＭＡ，被告且
    確有販賣三顆，則未扣案一顆，既係違禁物（甲○○尿液，呈ＭＤＭＡ陽性反應
    ），自應一併諭知沒收銷燬之，原判決漏未說明認定，亦有可議。被告提起上訴
    ，否認上開犯行，核為無理由，惟原判決既有上開可議即屬無可維持，應由本院
    撤銷改判。爰審酌被告販賣毒品ＭＤＭＡ足以使購買施用者導致精神障礙與性格
    異常，甚至造成人民生命健康受損之危險以及成癮性，其戕害國人身體健康，且
    有危害社會安全之虞，所生危害非輕，然其販賣次數僅一次，數量非鉅、販賣所
    得利益不多、惟犯後砌詞卸責，未見悔意，犯後態度等一切情狀，量處如主文第
    二項所示之刑，以示懲儆。又基於主刑從刑不可分之原則，查扣如附表所示編號
    一ＭＤＭＡ二顆，未扣案之ＭＤＭＡ一顆，均係修正後毒品危害防制條例第二條
    第二項第二款之第二級毒品，應依修正後同條例第十八條第一項規定，宣告沒收
    銷燬之，扣案之現金一千二百元，乃被告販賣第二級毒品ＭＤＭＡ予證人甲○○
    所獲取之利益，屬被告因前開犯罪所得之財物，應依修正後毒品危害防制條例第
    十九條第一項前段之規定，宣告沒收之（已實際扣案，無庸諭知如全部或一部不
    能沒收時，以其財產抵償之）。至扣案如附表所示編號二至四所示之愷他命粉末
    、膠囊等物品，與本件犯罪無涉，應由檢察官另行依法處理，附此敘明。
三、公訴意旨略稱：被告上開犯行，另有，除部分供己施用外，並將之轉售予不特定
    人謀利，適於‧‧‧，因認被告另有連續販賣犯行，固非無見。但查，起訴書內
    並未載明證據，偵查卷內亦無販賣他人之佐證，原審及本院亦查無其他事證，則
    檢察官上開指稱，尚嫌無憑，惟與起訴經認定有罪部分間，有連續犯關係，本院
    爰不另為被告無罪之諭知。
據上論斷，應依刑事訴訟法第三百六十九條第一項前段、第三百六十四條、第二百九
十九條第一項前段，修正後毒品危害防制條例第四條第第二項、第十八條第一項前段
、第十九條第一項，刑法第二條第一項前段、第十一條前段，判決如主文。
本案經檢察官丙○○到庭執行職務
中      華      民      國    九十三    年      八      月    三十一    日
                                   臺灣高等法院臺中分院刑事第二庭
                                         審判長法  官  羅  禮  政
                                               法　官  胡  忠  文
                                               法　官　蔡　聰　明
右正本證明與原本無異。
如不服本判決應於收受送達後十日內向本院提出上訴書狀，其未敘述上訴之理由者並
得於提起上訴後十日內向本院補提理由書（均須按他造當事人之人數附繕本）。
                                               書記官  郭　振　祥
中     華     民     國　   九十三     年      九      月      一       日
毒品危害防制條例第四條：
製造、運輸、販賣第一級毒品者，處死刑或無期徒刑；處無期徒刑者，得併科新台幣
一千萬元以下罰金。
製造、運輸、販賣第二級毒品者，處無期徒刑或七年以上有期徒刑，得併科新台幣七
百萬元以下罰金。
製造、運輸、販賣第三級毒品者，處五年以上有期徒刑，得併科新台幣五百萬元以下
罰金。
製造、運輸、販賣專供製造或施用毒品之器具者，處一年以上七年以下有期徒刑，得
併科新台幣一百萬元以下罰金。
前四項之未遂犯罰之。
                                                              　　　　　Ｆ
附表：
┌──┬─────┬──────┬───────────────────┐
│編號│ 品    名 │ 數量及重量 │  成                      分          │
├──┼─────┼──────┼───────────────────┤
│ 一 │綠色藥丸  │二顆（合計  │含第二級第八十三項毒品ＭＤＭＡ成分    │
│    │          │淨重０．七  │                                      │
│    │          │一公克）    │                                      │
├──┼─────┼──────┼───────────────────┤
│ 二 │粉末      │二瓶        │含第三級第十九項毒品愷他命成分        │
│    │          │（淨重一．二│                                      │
│    │          │四公克、空包│                                      │
│    │          │裝三．一五公│                                      │
│    │          │克）        │                                      │
├──┼─────┼──────┼───────────────────┤
│ 三 │紅白膠囊  │五顆        │含第三級第十九項毒品愷他命成分        │
│    │          │（合計淨重０│                                      │
│    │          │．九三公克）│                                      │
├──┼─────┼──────┼───────────────────┤
│ 四 │黃色膠囊  │二顆        │含第三級第十九項毒品愷他命成分        │
│    │          │（合計淨重０│                                      │
│    │          │．三九公克）│                                      │
└──┴─────┴──────┴───────────────────┘
                           　　　　　Ｆ
